Cauã Yves Desenvolvedor Full Stack

cauayves5@gmail.com

24992287640

BR - Rio de Janeiro

in /in/cauayves

@CauaYves

Portfólio

Resumo

Tenho 2 anos de experiência em desenvolvimento web, atualmente faço parte do time de desenvolvimento de um projeto cultural que implementa a Lei Paulo Gustavo no município de Barra Mansa, Volta Redonda. Sou responsável pela construção da interface com Next.js, integração com o servidor em NodeJS, modelagem de banco de dados com PostgreSQL e Prisma ORM e configuração de CI/CD com GitHub Actions.

Gosto de sempre aprender algo novo e me manter atualizado com o mercado de tecnologia, por isso atualmente estudo sobre desenvolvimento através da Alura.

Habilidades

Front-end

Next.js, Javascript, React, Typescript, Styledcomponents, Tailwind, Html, Css, MUI

Infraestrutura

API RESTful, Azure, Docker, AWS, CI/CD, Github Actions

Back-end

Node.js, Express.js, Jest, Nest.js, C#, Java, PrismaORM, Java, Spring Boot,

Metodologias e Ferramentas

Metodologias Ágeis - SCRUM, Versionamento com GIT, Clean Code

Banco de dados

MongoDB, PostgreSQL, mySQL, Redis

Idiomas

Inglês - Avançado

Experiência Profissional

10/2023 - present

Volta Redonda, Brasil

Desenvolvedor Full Stack

Frudir Tech

- Atuei diretamente na construção do sistema de cultura que tinha como objetivo realizar o credenciamento de agentes culturais e promover a inscrição dos mesmo nos editais lançados pela prefeitura para realizar eventos de cultura
- fui responsável por todo o desenvolvimento da parte visual do cliente (FrontEnd), a construção do servidor desse sistema(backend) e deploy também, usando plataformas de infraestrutura como azure e render.
- Durante essa experiência usei: Java, Nextjs, Express, Mui, PostgreSQL, Prisma, Node e CI/CD para integração continua com portal azure e github actions

10/2023 - 01/2024 Rio de janeiro, Brazil

Front-end Freelancer Developer

Villa Santorini

- Trabalhei como freelancer para a Villa Santorini, uma empresa de casamentos, desenvolvendo sua landing page. Utilizei habilidades em HTML, CSS e JavaScript para criar uma página responsiva e visualmente atrativa.
- Colaborei com a equipe de marketing, garantindo que a página refletisse a identidade da marca e fornecesse informações relevantes. O projeto resultou em uma landing page bem recebida pela empresa e pelos clientes, destacando a excelência da Villa Santorini no setor de casamentos.

Projetos

08/2023 - 08/2023

Culturalize 🗹

Culturalize Fortalecendo Arte e Conexões

O projeto "Cultura Viva" é uma plataforma online em conformidade com as leis Aldir Blanc e Paulo Gustavo, fornecendo apoio financeiro, visibilidade e oportunidades para artistas, produtores e espaços culturais brasileiros afetados pela pandemia. Oferecemos bolsas, financiamento para projetos, divulgação de eventos e networking, promovendo transparência e equidade na distribuição de recursos. Junte-se a nós para fortalecer a cultura brasileira e construir um futuro mais vibrante para as artes no país.

06/2023 - 06/2023

Linkr 🗗

Social network for dev's

Fui encarregado liderar a equipe de desenvolvimento, a equipe contava com 4 desenvolvedores e tínhamos 14 dias para criar o sistema, esse foi um dos projetos mais desafiadores que já coordenei porque o prazo era muito curto. Mesmo assim, seguimos em frente e a equipe trabalhou muito para concluir a entrega. O sistema conta com: cadastro, login, operações gerenciadas por tokens, paginação de dados para evitar travamentos ao usuário, ranking de posts, comentários, curtidas, repostagem e barra de busca. Pilha: React, Node/Express, PostgreSQL, Styled-components e JWT

Educação

06/2024 - presente São Paulo

Engenharia de Software - Bacharelado

Wyden Faculdade

Principais disciplinas: Desenvolvimento de Software, Arquitetura de Sistemas, Engenharia de Requisitos, Testes de Software, Gerenciamento de Projetos, Banco de Dados, Segurança da Informação.

02/2023 - 03/2023

Bootcamp Java 17

Curso de desenvolvimento de API's em Java considerando boas práticas e soluções eficientes baseadas nos conceitos The 12factor app 🗹 , e desenvolvimento web com angular e nextjs, durante o curso foram abordados as melhores práticas para a construção de software eficiente e dois projetos práticos, link do projeto 🗹 fullstack construido com java e NextJs durante o bootcamp.

12/2022 - 10/2023

Desenvolvimento Full Stack

Driven Education

Treinamento intensivo focado em projetos, carga horária de 1.500 horas duração de 10 meses. Simulação do mercado de trabalho com prazos, demandas, equipes e produto, fiz mais de 26 projetos, liderei 3 equipes de 5 desenvolvedores e isso contribuiu fortemente para o desenvolvimento das minhas habilidades de comunicação e resolução de problemas.